# 请教陈版

提问人：jlapple 时间：2013-01-30 15:39:09
公司收到基本建设财政贴息，公司按照财建（ 2012 ） 95 号文的规定：“已完工的工程冲减财务费用，在建工程冲减工程成本”，但是按照《财务通则》及会计准则的规定是应作为政府补助处理呀。疑惑中

回答人：chenyiwei
回复 蓝调的胖头鱼 的帖子
有些不同意见：
1 、财务通则和财建[2012]95号文都是财务口的文件，财务口的文件不能规范会计处理。会计处理仍应遵循会计准则的规定。 2 、财建[2012]95号文属于规范性文件，尽管其发布时间在财务通则之后，但效力层级在财务通则（部门规章）之下。在此情况下，后发布的规范性文件能否改变先发布的部门规章的规定，值得商榷。

提问人：山野孤鹜 时间：2013-07-03 14:23:09
回复 chenyiwei 的帖子
请问陈版，财建[2005]355号第十四条第一款“ (一)对非经营性建设项目的投资补助按财政拨款有关规定执行。”意思是对非经营向建设项目的投资补助就按照政府补助执行吗？

回答人：chenyiwei
没有仔细研究过，因为一般企业不会遇到这种情况。企业申请补助的都是经营性项目。而如果补助对象不是企业，那么也就不存在是否适用政府补助的企业会计准则的问题。

提问人：yanghui5364 时间：2013-03-29 23:18:53
审计客户，客户有一笔应付账款（对方是财政差额补助单位），此笔款项长期未付，经了解是对方不想客户打款给他们（涉及预算外收入上缴），对方与客户以及一个培训公司协商签订一份会议服务三方合同，商定客户直接付款给培训公司以冲减此笔应付款项，请问是否合规？

回答人：chenyiwei
如果是常规的企业之间的往来抹账，则签订三方之间的债权债务抵销协议以简化资金流动过程，并不违反相关规定。但该案例中，对方企图以此规避“收支两条线”的财政财务管理规定，截留预算外收入，可能涉及违反财政资金管理的相关规定。但我对这方面的规定也不熟悉，请熟悉这方面规定的网友协助，谢谢！

提问人：wucz 时间：2013-04-12 13:05:45
陈版： 资本公积金：不能弥补亏损，可以转增资本，不可以用于利润分配；盈余公积金：可以弥补亏损，可以转增资本，不可以用于利润分配；请问香港上市公司（母公司）可以用其合并报表的（资本）公积金或surplus 来对股东利润分配吗？系谢谢！

回答人：chenyiwei
这个是法律问题，主要取决于该上市主体的注册所在地的法律规定。香港上市主体可能注册在香港本地、中国大陆、百慕大、开曼等地，各地的公司法律制度可能有区别。如果是H股公司（注册在内地的公司），则其适用的补亏、转增资本规定同样为内地的《公司法》。

提问人：沙风 1978 时间：2013-04-24 09:12:32
陈版： 现正在出一集团公司的合并报告，本年该集团收购两家子公司，但截至目前对方经审计的报表一直未取得，我们认为未审报表与实际情况有很大出入。对于这种情况可否不合并这两家子公司，在附注中说明不合并的理由？

回答人：chenyiwei
对被购买方的报表未经审计，不代表对其不具有控制权，因此仍应纳入合并报表范围。 如果确实无法对这两家子公司实施审计，并由此导致无法形成对集团合并报表整体形成审计意见所需的充分、适当的审计证据的，应作为范围受限，发表适当的非无保留审计意见。 当然，如果基于特殊编制基础编制仅供特定范围内分发和使用的特殊编制基础合并报表，则另当别论。

提问人：wjcpa9568 时间：2013-04-27 14:07:30
集团改制时,新设股份公司在上年末(只有货币出资)成立,在年中(2012-5)把集团资产注入,这样,在编制股份公司成立年度的报告,集团注入的资产产生的损益,是从2012-5到12-31还是,从2012-01到12-31.?

回答人：chenyiwei
1 、股份公司个别报表中注入资产产生的损益仅包含注入之后（ 2012 年 5 月至年末）期间的金额。合并日之前注入资产实现的净利润包含于合并取得的净资产价值（长期股权投资成本）中。 2 、股份有限公司合并报表层面仍把被合并方 2012 年全年净利润均纳入合并报表中，但为了保持与个别报表的一定程度上的协调性，需在合并股东权益变动表中将 2012 年 4 月之前累积的留存收益通过“所有者权益内部结转”转入合并资本公积，期末合并未分配利润仅为自 2012 年 5 月合并日起累积的金额。

提问人：z239239 时间：2013-10-05 21:17:08
个人觉得不能确认公司的资产，因为相关工程不能给公司带来经济利益流入，不符合资产定义。相关支出应属于捐赠支出，计入营业外支出。根据税法，此类捐赠不能税前扣除。

回答人：chenyiwei
基本赞同此观点。此类支出更类似于地方政府的摊派。

提问人：sjlw 时间：2013-10-24 11:51:30
陈版，您好！ 某企业销售实行经销商制度，部分经销商是个人，在对应收账款进行审计时，对个人经销商应收款，特别是大额的，项目组存在不同的两种意见，一种意见认为，只要执行了正常的函证及检查等程序就足够了，别一种意见认为，除了执行函证程序，检查合同、检查发货单等程序外，还需要执行特别的程序来证实个人确实具有偿还几百万应收款的偿债能力，请问陈版，对于个人经销商，是否需要执行特别程序来证实个人确实具有偿债能力？如果需要的话，又可以执行什么程序呢？ 此外，如果对个人经销商的销售或是应收账款余额是前五名的话，在应收账款前五或销售前五的披露中是否必需把个人名字披露出来？查询格力空调、美的空调公开公告的年度报告，在他们应收账款前五名中，都没有披露前五名的具体名称，只按名次披了金额，请问这样披露是否合适呢？如果个人名字披露出来，是否需要对个人情况在附注中作特殊说明呢？ 谢谢陈版！

回答人：chenyiwei
1 、这实际上是对坏帐准备执行何种测试程序的问题。一般理解，对于大额、性质异常或者已知偿债能力出现问题的债务人，均应考虑基于个别认定的立场对其可收回性单独进行测试，而不论其是个人还是单位。 2 、附注作为财务报表的组成部分，是管理层编制的（至少在名义上），且管理层对其编制承担会计责任。对于被审计单位对商业秘密保护问题的关切应当予以尊重。如果被审计单位提出不在应收账款、应付账款等科目的附注中披露前五大的具体名称时，应尊重其要求。

提问人：ying0518 时间：2013-10-25 16:21:09
陈版对应收账款的可收回性审计，有什么好的经验可以分享？目前大多数人在执行应收账款审计时都仅根据被审计单位坏账比例复核，未执行其他审计程序。

回答人：chenyiwei
仅仅根据被审计单位的坏帐准备比例复核肯定不够，因为被审计单位的会计估计本身也是审计对象，对会计估计的审计责任在审计报告正文中是特别提及的。对坏帐准备计提比例本身不实施程序就直接采用是不符合审计准则的，尤其是不符合《中国注册会计师审计准则第 1321 号——审计会计估计（包括公允价值会计估计）和相关披露》的要求。 还是建议对一些比较大额的款项进行必要的个别认定复核（例如可采用类似前段时间财务核查中的方法），以及对总体的坏帐准备比例结合历史上的坏账情况、同行业计提比例等因素进行总体分析性复核，各种方法综合采用，以获取对于应收款项可收回性的充分、适当的审计证据。

提问人：dxxd_ren 时间：2013-10-31 22:45:47
一项工程，母公司是总承包商，子公司是分包商，合并报表确认的完工进度与单体报表确认的完工进度不同，合并报表层面由此产生的差异需不需要确认递延所得税

回答人：chenyiwei
这里的关键是：合并报表层面的完工进度不同于个别报表层面，是否导致合并报表层面所确认的资产、负债账面价值（抵销内部交易影响后）与这些资产、负债的计税基础产生暂时性差异，同时如果为可抵扣暂时性差异，则是否在可预见未来很可能转回，在转回时是否预计可产生足够多的应纳税所得额。

提问人：chenyiwei 时间：2013-11-12 23:02:31
这是通过分步交易取得控制权，但从题目意思看不出属于一揽子交易。因为两步交易没有统一的框架协议，且两次交易的收购价格也不同。

回答人：chenyiwei
这是通过分步交易取得控制权，但从题目意思看不出属于一揽子交易。因为两步交易没有统一的框架协议，且两次交易的收购价格也不同。

提问人：paddyqp 时间：2013-11-12 23:04:28
嗯。我也觉得是这样。这里再请教一下，假设这个例子构成一揽子交易，那么在处理上还是分步的么？一揽子交易在会计处理上有没有特殊之处呢？

回答人：chenyiwei
处理上还是在每一步完成时分别进行的（但与独立交易可能会不同，如在全部步骤完成前能否确认损益的考虑），但在全部交易步骤完成后要关注对会计主体的整体影响进行调整。